臺灣新竹地方法院刑事判決　　　　　　　100年度訴字第157號
公　訴　人　臺灣新竹地方法院檢察署檢察官
被　　　告　馬進龍
選任辯護人　財團法人法律扶助基金會李晉安律師
上列被告因違反槍砲彈藥刀械管制條例等案件，經檢察官提起公
訴（100年度毒偵緝字第13號、100年度偵字第1300號），本院判
決如下：
    主  文
馬進龍施用第一級毒品，累犯，處有期徒刑柒月；又未經許可，
寄藏可發射子彈具有殺傷力之改造槍枝，累犯，處有期徒刑年
貳月，併科罰金新臺幣拾萬元，罰金如易服勞役，以新臺幣壹仟
元折算壹日。扣案之改造槍枝壹枝（槍枝管制編號：00000
00000號，含彈匣壹個），沒收之；應執行有期徒刑年柒
月，併科罰金新臺幣拾萬元，罰金如易服勞役，以新臺幣壹仟元
折算壹日。扣案之改造槍枝壹枝（槍枝管制編號：000000
0000號，含彈匣壹個），沒收之。
    事  實
一、馬進龍前因施用第一級、第二級毒品案件，經本院於民國93
    年8月19日以93年度毒聲字第250號裁定送觀察、勒戒後，認
    無繼續施用毒品傾向，於93年12月10日執行完畢釋放出所，
    並經臺灣新竹地方法院檢察署檢察官於93年12月 9日以93年
    度毒偵緝字第88號為不起訴處分確定；又因施用第一級、第
    二級毒品案件，經本院於95年2月17日以95年度竹簡字第152
    號判決分別判處有期徒刑6月、3月，並定應執行有期徒刑 8
    月確定；另因妨害公務案件，經臺灣桃園地方法院於95年 3
    月31日以95年度壢簡字第 271號判決分別判處拘役40日、50
    日，並定應執行拘役85日確定；再因竊盜案件，經臺灣桃園
    地方法院於95年6月1日以95年度易字第 219號判決判處有期
    徒刑1年，復經臺灣高等法院於95年8月24日以95年度上易字
    第1380號判決駁回上訴確定。復因減刑條例實施，上開 3案
    件經臺灣高等法院於96年 7月16日以96年度聲減字第1516號
    裁定分別減為有期徒刑3月、1月又15日、6月、拘役20日、2
    5日，並針對有期徒刑部分經定應執行刑為有期徒刑9月又15
    日確定，針對拘役部分經定拘役42日確定後，於96年 3月19
    日入監執行，而於96年12月5日易科罰金執行完畢出監。
二、馬進龍基於施用第一級毒品海洛因之犯意，於99年 7月15日
    11時35分許採尿回溯26小時前某時許，在新竹縣某處其所有
    之車牌號碼 1608-HL自用小客車上，以將海洛因摻水注射之
    方式，非法施用第一級毒品海洛因1次。嗣於99年7月15日10
    時20分許因殺人未遂案件經警方通知到場說明，復經其同意
    為警採尿送驗，結果呈海洛因代謝物嗎啡陽性反應，始悉上
    情。
三、馬進龍明知可發射子彈具有殺傷力之改造槍枝、子彈係槍砲
    彈藥刀械管制條例第4條第1項第1款及第2款所列管之槍砲與
    彈藥，非經主管機關之許可，不得擅自寄藏，竟於99年12月
    上旬間某日，在新竹縣某處其所有之車牌號碼 1608-HL自用
    小客車上，受姓名、年籍不詳，綽號「大頭」友人託付，將
    「大頭」所交付以鋁箔包土窯雞袋子包裝之具殺傷力仿BERE
    TTA 廠M9型半自動手槍製造之槍枝，換裝土造金屬槍管而成
    之改造手槍1枝（槍枝管制編號：0000000000號，含彈匣1個
    ）及具有殺傷力與未具殺傷力之子彈各 2顆，藏放在其上開
    自用小客車內，並自斯時起未經許可而寄藏上開槍、彈。迨
    於99年12月20日23時40分許，馬進龍因駕駛車牌號碼1608-H
    L號自小客車至位在新竹縣新豐鄉○○路 ○段201巷12號「建
    國社區」之地下停車場，因通緝逃避警方追捕，持裝有上開
    槍彈之鋁箔包袋子逃逸至建國社區 1樓後方庭院花圃躲藏，
    並將上開槍彈藏匿在上開花圃中一塊木板下方，嗣馬進龍遭
    警方逮捕送臺灣新竹地方法院檢察署訊問後因他案入監執行
    ，遂無法將上開槍彈取回。於翌日11時上開建國社區之保全
    人員尤紹鴻整理社區環境時發現離馬進龍躲藏處 5公尺外之
    上開木板下藏放槍彈，經警比對監視錄影畫面，發現馬進龍
    於逃逸時手持裝有槍彈之上開鋁箔包袋子，始悉上情。
四、案經新竹縣政府警察局竹北分局報告臺灣新竹地方法院檢察
    署檢察官偵查起訴。
    理  由
壹、程序部分：
    按被告以外之人於審判外之言詞或書面陳述，除法律有規定
    者外，不得作為證據。又被告以外之人於審判外之陳述，經
    當事人於審判程序同意作為證據，法院審酌該言詞陳述或書
    面陳述作成時之情況，認為適當者，亦得為證據。當事人、
    代理人或辯護人於法院調查證據時，知有第159條第1項不得
    為證據之情形，而未於言詞辯論終結前聲明異議者，視為有
    前項之同意，刑事訴訟法第159條第1項及第159條之5分別定
    有明文。經查，本件被告及其辯護人就證人尤紹鴻、梁幹昌
    、黃品嫻於警詢時之陳述，在本院準備及審理程序時，就證
    據能力一節表示無意見，並未於本案言詞辯論終結前聲明異
    議，而本院審酌上開證人於警詢時之陳述係於案發後就自己
    親身經歷之事實所為者，依其陳述作成時之情況並無不適當
    ，且非非法取得之證據，又無證明力明顯過低之情形，依前
    開規定，自得為證據；次按，本案認定事實所引用之文書證
    據，並無證據證明係公務員違背法定程序所取得，亦無刑事
    訴訟法第159條之4之顯有不可信之情況與不得作為證據之情
    形，本院斟酌本案卷內之證據並非非法取得，亦無證明力明
    顯過低之情形，且經本院於審判期日依法進行證據之調查、
    辯論，被告於訴訟上之程序權，已受保障，故前揭各該證據
    ，亦均得採為證據，合先敘明。
貳、實體部分：
一、認定犯罪事實所憑之證據及認定之理由：
(一)、上揭事實業據被告馬進龍於偵查、本院審理時坦承不諱（13
    號毒偵緝卷第4頁、1300號偵卷第67頁、157號本院卷第53頁
    、第56頁背面至第57頁），核與證人尤紹鴻、梁幹昌、黃品
    嫻於警詢時之證述、證人即查獲員警劉志成於偵查中之證述
    大致相符（1300號偵卷第13頁至第14頁、第16頁至第19頁、
    第71頁至第72頁），又被告於99年 7月15日11時35分許在新
    竹縣政府警察局竹北分局湖口分駐所採集尿液送驗，呈嗎啡
    陽性反應，有新竹縣政府警察局毒品犯罪嫌疑人尿液採驗作
    業管制紀錄、99年8月9日詮昕科技股份有限公司濫用藥物尿
    液檢驗報告各 1份（1652號毒偵卷第10頁至第11頁）在卷可
    參。另有現場、槍枝及監視錄影翻拍照片15張附卷可稽（13
    00號偵卷第28頁至第35頁），且有具有殺傷力之改造槍枝 1
    枝、直徑9mm±0.5mm非制式子彈 2顆等物扣案可佐，再上開
    扣案物品經送內政部警政署刑事警察局以檢視法、性能檢驗
    法、試射法鑑驗後，認送鑑手槍1枝（槍枝管制編號：00000
    00000號），認係改造手槍，由仿BERETTA廠M9型半自動手槍
    製造之槍枝，換裝土造金屬槍管而成，擊發功能正常，可供
    擊發適用子彈使用，認具殺傷力；送鑑子彈4顆，其中2顆，
    認均係非制式子彈，由金屬彈殼組合直徑9±0.5mm金屬彈頭
    而成，採樣1顆試射，可擊發，認具殺傷力；其中2顆，認均
    係非制式子彈，由金屬彈殼組合直徑9±0.5mm金屬彈頭而成
    ，採樣 1顆試射，可擊發，認具殺傷力；而前開經送鑑定子
    彈共4顆，僅採樣其中2顆試射，均可擊發，且認均具殺傷力
    ，至未經試射之其餘 2顆子彈再經送鑑試射，雖均可擊發，
    惟發射動能不足，認不具殺傷力等情，有內政部警政署刑事
    警察局於100年1月11日出具之刑鑑字第0990179917號鑑定書
    、於100年5月16日出具之刑鑑字第1000056966號函各 1份在
    卷可參（1300號偵卷第22頁至第25頁、 222號本院卷第38頁
    至第38之1頁），足見被告所寄藏之改造槍枝1枝及非制式子
    彈2顆均為具殺傷力之違禁物甚明。
(二)、被告前因施用第一級、第二級毒品案件，經本院於93年8月1
    9日以93年度毒聲字第250號裁定送觀察、勒戒後，認無繼續
    施用毒品傾向，於93年12月10日執行完畢釋放出所，並經臺
    灣新竹地方法院檢察署檢察官於93年12月 9日以93年度毒偵
    緝字第88號為不起訴處分確定；又因施用第一級、第二級毒
    品案件，經本院於95年2月17日以95年度竹簡字第152號判決
    分別判處有期徒刑6月、3月，並定應執行有期徒刑 8月確定
    等情，有臺灣新竹地方法院檢察署刑案資料查註紀錄表、臺
    灣高等法院被告前案紀錄表、在監在押全國紀錄表在卷可按
    ，是被告所犯毒品危害防制條例第10條第 1項之施用第一級
    毒品罪，洵堪認定。
(三)、本案事證已臻明確，被告施用第一級毒品海洛因 1次及未經
    許可，寄藏具殺傷力之改造槍枝及非制式子彈之犯行，均堪
    予認定，自均應依法論科。至公訴人公訴意旨原認被告就事
    實欄三部分所為係犯持有具殺傷力之改造槍枝及非制式子彈
    罪，惟業經公訴人於審理時當庭變更為寄藏具殺傷力之改造
    槍枝及非制式子彈罪，附此敘明。
二、論罪：
(一)、按槍砲彈藥刀械管制條例第4 條所列之槍砲、彈藥，依同條
    例第 5條規定，非經中央主管機關許可，不得製造、販賣、
    運輸、轉讓、出租、出借、持有、寄藏或陳列。本件被告所
    寄藏之仿 BERETTA廠M9型改造手槍1枝及非制式子彈2顆，係
    分屬槍砲彈藥刀械管制條例第4條第1項第1款及第2款所稱之
    其他可供發射子彈具有殺傷力之槍砲、子彈。核被告所為，
    係犯槍砲彈藥刀械管制條例第8條第4項之未經許可寄藏其他
    可發射子彈具有殺傷力之改造槍枝罪、及同條例第12條第 4
    項之未經許可寄藏子彈罪。
(二)、次按，槍砲彈藥刀械管制條例係將「持有」與「寄藏」為分
    別之處罰規定，則單純之「持有」，固不包括「寄藏」，但
    「寄藏」之受人委託代為保管，其保管本身所為之「持有」
    ，既係「寄藏」之當然結果，法律上自宜僅就「寄藏」行為
    為包括之評價，不應另就「持有」予以論罪，最高法院74年
    臺上字第3400號判例可資參考，是被告寄藏改造槍枝及制式
    子彈而持有該改造槍枝及制式子彈，應為寄藏改造槍枝及制
    式子彈之當然結果，不另論罪。
(三)、核被告所為，係犯毒品危害防制條例第10條第 1項之施用第
    一級毒品罪，而其持有第一級毒品海洛因之低度行為，為施
    用第一級毒品海洛因之高度行為所吸收，不另論罪。而被告
    係於同一時地取得上開改造槍枝及制式子彈，並將之一同寄
    藏迄至遭警查獲為止，堪認係以一行為同時觸犯上開2 罪，
    為想像競合犯，應依刑法第55條之規定，從一重論以槍砲彈
    藥刀械管制條例第8條第4項之未經許可寄藏其他可發射子彈
    具有殺傷力之改造槍枝罪。又被告所犯之施用第一級毒品罪
    及未經許可寄藏其他可發射子彈具有殺傷力之改造槍枝罪，
    犯意各別、行為互殊，且犯罪構成要件不同，應予分論併罰
    。再被告有詳如事實欄一所示之前科紀錄等情，有臺灣新竹
    地方法院檢察署刑案資料查註紀錄表、臺灣高等法院被告前
    案紀錄表在卷可參，被告於前受有期徒刑執行完畢 5年內故
    意再犯本件有期徒刑以上之2罪，均應依刑法第47條第1項之
    規定，論以累犯並加重其刑。
三、科刑：
(一)、爰審酌被告無視法令之禁止，前已因多次施用毒品案件，經
    法院裁定觀察勒戒後，竟仍再度施用足以導致精神障礙及生
    命危險之成癮性毒品，顯難戒斷，兼以施用毒品所生危害以
    自戕健康為主，又未經許可寄藏上開其他可發射子彈具有殺
    傷力之改造手槍及子彈，嚴重危害社會安全，惟被告於犯後
    坦承犯行，尚見悔意，且在寄藏前揭改造手槍及子彈之期間
    ，並未用於其他犯罪，然潛在危害性仍存在、暨其智識程度
    、犯罪之手段等一切情狀，量處如主文所示之刑及定其應執
    行刑與併科罰金刑，並諭知罰金易服勞役之折算標準。
(二)、扣案可發射子彈具有殺傷力之仿BERETTA廠M9型改造手槍1枝
    （槍枝管制編號：0000000000號，含彈匣 1個），屬違禁物
    ，不問屬於犯人與否，應依刑法第38條第1項第1款規定宣告
    沒收。至扣案非制式子彈 2顆，經取樣試射結果，認具有殺
    傷力，惟此部分業經鑑定試射用罄亦已非違禁物，爰不予宣
    告沒收；另扣案非制式子彈 2顆，經取樣試射結果，認均無
    殺傷力而不具備子彈功能，亦無從宣告沒收，均併此敘明。
四、據上論斷，應依刑事訴訟法第299條第1項前段，毒品危害防
    制條例第10條第 1項，槍砲彈藥刀械管制條例第8條第4項、
    第12條第4項，刑法第11條前段、第55條、第47條第1項、第
    42條第3項前段、第51條第5款、第38條第1項第1款，判決如
    主文。
本案經檢察官趙佳儀到庭執行職務。
中    華    民    國   100    年    12    月    22    日
                  刑事第二庭  審判長法  官      賴淑敏
                                    法  官      毛松廷
                                    法  官      楊數盈
以上正本證明與原本無異。
如不服本判決應於收受本判決後10日內向本院提出上訴書狀，上
訴書狀應敘述具體理由。上訴書狀未敘述上訴理由者，應於上訴
期間屆滿後20日內補提理由書狀於本院(均須按他造當事人之人
數附繕本 )「切勿逕送上級法院」。
中    華    民    國   100    年    12    月    22    日
                                    書記官      陳麗麗
附錄論罪科刑法條：
毒品危害防制條例第10條第1項：
施用第一級毒品者，處6月以上5年以下有期徒刑。
槍砲彈藥刀械管制條例第8條第4項：
未經許可，持有、寄藏或意圖販賣而陳列第1項所列槍枝者，處3
年以上10年以下有期徒刑，併科新臺幣7,000,000元以下罰金。
槍砲彈藥刀械管制條例第12條第4項：
未經許可，持有、寄藏或意圖販賣而陳列子彈者，處5 年以下有
期徒刑，併科新臺幣3,000,000元以下罰金。